臺灣高等法院交通事件裁定　　　　　　 94年度交抗字第291號
　　抗　告　人
　　即受處分人　甲○○
上列抗告人因違反道路交通管理處罰條例案件，不服臺灣板橋地
方法院，中華民國94年3月30日所為裁定（94年度交聲字第319號
），提起抗告，本院裁定如下：
    主  文
抗告駁回。
    理  由
一、按「受處分人，不服第八條主管機關所為之處罰，得於接到
    裁決書之翌日起二十日內，向管轄地方法院聲明異議」、「
    交通法庭認聲明異議不合法律上之程式或其異議權已經喪失
    者，應以裁定駁回之」，道路交通管理處罰條例第87條第1
    項、道路交通案件處理辦法第18條前段分別定有明文。故受
    處分人自應於上開規定之期間內向法院聲明異議，倘受處分
    人逾期異議，即於法不合，法院自應裁定駁回。
二、抗告意旨略以：抗告人於1月13日收到交通裁決書後，立即
    電洽監理所人員，依該所人員所述之方式為之，抗告人無意
    逾期聲明異議，爰依法提起抗告云云。
三、經查：本件抗告人即受處分人甲○○於民國（下同）93年7
    月26日20時42分許騎乘車牌號碼N73─567號重型機車，行經
    台北市○○○路、濟南路口紅燈右轉，經警逕行舉發其騎車
    行經有燈光號誌管制之交岔路口闖紅燈，涉有違反道路交通
    管理處罰條例第53條之違規，而經原處分機關於94年1月11
    日以板監違字第裁41─ACV075301號裁處異議人罰鍰新台幣
    4500元，並記違規點數3點在案。該裁決書已於同年月13日
    此有臺北市政府警察局舉發違反道路交通管理事件通知單、
    原處分機關違反道路交通管理事件裁決書、掛號郵件收件回
    執影本及原審所查詢之異議人全戶
    1月13日發生送達之效力。又原處分機關係位於臺北縣樹林
    市○○路248巷7號，抗告人則設址於臺北縣中和市○○路14
    8巷23弄11號4樓，屬於原處分機關所在之省轄市（即臺北縣
    ），並無在途期間扣除之問題，從而抗告人遲至94年3月17
    日始行提出聲明異議，此有異議人所提之交通事件司法狀紙
    （其內容則係聲明異議）附卷為憑，已逾20日之法定不變期
    間。揆諸前揭說明，抗告人聲明異議於尚有未合。抗告人抗
    告意旨以其已於合法期間提出陳述理由，並無逾期為由，而
    指摘原裁定不當，惟按道路交通管理處罰條例第8條之規定
    ，處分機關於裁決前應給予違規行為人陳述之機會，是故抗
    告人雖向原處分機關提出陳述理由，然該陳述理由應於原處
    分機關為裁決書前為之，與聲明異議不符。原審因認抗告之
    聲明異議顯然不合法律上程式，且無從補正，而駁回異議，
    並無不合，抗告人之抗告為無理由，應予駁回。
四、據上論結，應依道路交通案件處理辦法第26條，刑事訴訟法
    第412條，裁定如主文。
中　　華　　民　　國　　94　　年　　4 　　月　　28　　日
                  交通法庭　審判長法　官　劉景星
                                  法  官  陳博志
                                  法  官  李春地
以上正本證明與原本無異。
不得再抗告。
                                  書記官  柳秋月
中　　華　　民　　國　　94　　年　　4 　　月　　29　　日
